臺灣彰化地方法院民事裁定
110年度監宣字第358號
聲  請  人  詹雅平  

代  理  人  陳才加律師                      
相  對  人  王柏竣（原名王泊竣）


上列當事人間聲請監護宣告事件，本院裁定如下：
    主    文
聲請駁回。
聲請費用由聲請人負擔。
    理    由
一、按對於因精神障礙或其他心智缺陷，致不能為意思表示或受
    意思表示，或不能辨識其意思表示之效果者，法院得因本人
    、配偶、四親等內之親屬、最近1年有同居事實之其他親屬
    、檢察官、主管機關或社會福利機構之聲請，為監護之宣告
    。法院對於監護之聲請，認為未達第1項之程度者，得依第1
    5條之1第1項規定，為輔助之宣告。對於因精神障礙或其他
    心智缺陷，致其為意思表示或受意思表示，或辨識其意思表
    示效果之能力，顯有不足者，法院得因本人、配偶、四親等
    內之親屬、最近一年有同居事實之其他親屬、檢察官、主管
    機關或社會福利機構之聲請，為輔助之宣告。民法第14條第
    1項、第3項、第15條之1第1項分別定有明文。故須因精神障
    礙或其他心智缺陷，致無意思能力或意思能力顯有不足，始
    合於監護宣告或輔助宣告之要件。 
二、聲請意旨略以：聲請人為相對人母親。因相對人於民國110
    年3月6日發生車禍，致受有頭部外傷合併瀰漫性軸突損傷合
    併、急性呼吸衰竭、外傷性癲癇等傷勢，並有意識定向障礙
    、情緒障礙等狀況，而有精神障礙或其他心智缺陷，致不能
    為意思表示或受意思表示，或不能辨識其意思表示之效果之
    情。為保護相對人財產上權益，避免相對人日後因精神障礙
    或心智缺陷等，遭有心人訛騙或誘導其簽署不利之文件，影
    響其法律上權益，為此依民法第14條第1項規定，聲請對相
    對人為監護宣告，並請求選任聲請人擔任監護人，另指定相
    對人之父親王中立為會同開具財產清冊之人等語。　　　
三、經查，聲請人之上開主張，雖據其提出道路交通事故現場圖
    、彰化基督教醫院診斷書、戶籍謄本、親屬系統表等件為證
    。惟本院於110年12月14日會同醫師審驗相對人之身體、精
    神狀況，及經醫師鑑定結果，依相對人之病史病症，及鑑定
    時之精神狀態，目前其頭部外傷合併瀰漫性腦損傷病況是屬
    於緩解中，其語文表達能力無礙，判斷力及應變能力亦屬正
    常，因此對於外界事務之知覺、理解與判斷能力，並無明顯
    較一般人為弱，故應尚可獨自處理自身稍複雜之事務，且有
    回復可能性，尚未達監護宣告或輔助宣告之判定等情，有衛
    生福利部彰化醫院之成年監護鑑定書可稽，堪認相對人有足
    夠能力為意思表示及受意思表示或辨識其意思表示效果之能
    力，核與前揭監護宣告要件不符，亦未達輔助宣告之程度，
    故本件聲請於法不合，應予駁回。
四、依家事事件法第164條第3項，裁定如主文。 　　
中　　華　　民　　國　　110 　年　　12　　月　　29　　日
                   家事法庭     法  官　施錫揮
以上正本係照原本作成。
如對本裁定抗告，須於裁定送達後十日之不變期間內，向本院提
出抗告狀，並繳納抗告費新臺幣1千元。
中　　華　　民　　國　　110 　年　　12　　月　　29　　日
                                書記官　施嘉玫